臺灣臺南地方法院刑事裁定
111年度撤緩字第60號
聲  請  人  臺灣臺南地方檢察署檢察官
受  刑  人  穆泓志


上列聲請人因受刑人犯竊盜案件，聲請撤銷緩刑之宣告（111年
度執助字第288號、111年度執聲字第304號），本院裁定如下：
    主  文
穆泓志於臺灣橋頭地方法院一○八年度簡字第二六二四號刑事簡
易判決所受之緩刑宣告撤銷。
    理  由
一、聲請意旨略以：受刑人穆泓志前因竊盜案件，經臺灣橋頭地
    方法院於民國（下同）109年1月13日，以108年度簡字第262
    4號刑事簡易判決判處有期徒刑6月、應執行拘役30日，宣告
    緩刑2年，並應接受法治教育3場次，緩刑期內付保護管束，
    而於109年2月20日確定，緩刑期間至111年2月19日止。該受
    刑人竟於緩刑期內即「110年9月7日」故意更犯竊盜罪，由
    本院於110年12月30日，以110年度簡字第2940號刑事簡易判
    決判處拘役30日，嗣於111年2月7日確定，有刑法第75條之1
    第1項第2款所定得撤銷緩刑宣告之原因，爰依刑事訴訟法第
    476條規定聲請撤銷等語。
二、按「受緩刑之宣告，而有下列情形之一者，撤銷其宣告：一
    、緩刑期內因故意犯他罪，而在緩刑期內受逾六月有期徒刑
    之宣告確定者。二、緩刑前因故意犯他罪，而在緩刑期內受
    逾六月有期徒刑之宣告確定者。前項撤銷之聲請，於判決確
    定後六月以內為之」、「受緩刑之宣告而有下列情形之一，
    足認原宣告之緩刑難收其預期效果，而有執行刑罰之必要者
    ，得撤銷其宣告：一、緩刑前因故意犯他罪，而在緩刑期內
    受六月以下有期徒刑、拘役或罰金之宣告確定者。二、緩刑
    期內因故意犯他罪，而在緩刑期內受六月以下有期徒刑、拘
    役或罰金之宣告確定者。三、緩刑期內因過失更犯罪，而在
    緩刑期內受有期徒刑之宣告確定者。四、違反第七十四條第
    二項第一款至第八款所定負擔情節重大者。前條第二項之規
    定，於前項第一款至第三款情形亦適用之」；刑法第75條及
    第75條之1定有明文。
三、受刑人穆泓志所犯上開竊盜案件相關情形如下：
　1.受刑人前因竊盜案件，經臺灣橋頭地方法院以108年度簡字
    第2624號刑事簡易判決判處「穆泓志共同犯攜帶兇器竊盜罪
    ，處有期徒刑陸月．．．。又共同犯竊盜罪，處拘役貳拾伍日．
    ．．。又犯竊盜未遂罪，處拘役拾日．．．。所處拘役部分應執
    行拘役參拾日．．．。均緩刑貳年，並應接受法治教育參場次
    ，緩刑期間付保護管束」，嗣於109年2月20日確定（下稱A
    案）。
　2.惟受刑人於緩刑期內之「110年9月7日」故意更犯「偷竊他
    人機車車牌」之竊盜罪，由本院於110年12月30日，以110年
    度簡字第2940號刑事簡易判決判處拘役30日，嗣於111年2月
    7日確定（下稱B案）。
　3.上開案件情形，有上開判決書及臺灣高等法院被告前案紀錄
    表在卷可按，受刑人確有刑法第75條之1第1項第2款所定「
    受緩刑之宣告，緩刑期內因故意犯他罪，而在緩刑期內受拘
    役宣告確定」之得撤銷緩刑宣告之事由。
四、本院審酌：
　1.臺灣橋頭地方法院108年度簡字第2624號刑事簡易判決之理
    由業已載明：「．．．又為使被告2人（按含本件受刑人穆泓志
    ）加深因此次犯行所得之教訓及警惕，並於緩刑期間保持良
    好品行及預防再犯，再考量被告穆泓志於為本案犯行前另有
    上述竊盜之前科，爰依刑法第74條第2 項第8 款之規定，命
    被告穆泓志於緩刑期間內接受法治教育課程3 場次、．．．，
    且因本院已諭知被告2 人緩刑期間應接受法治教育之負擔，
    爰依同法第93條第1 項第2款規定，併予宣告於緩刑期間付
    保護管束。」、「倘被告2 人未遵守上開緩刑所附條件且情
    節重大，足認原宣告之緩刑難收其預期效果，而有執行刑罰
    之必要者，依刑法第75條之1 第1項第4 款之規定，得撤銷
    其緩刑宣告。」等語明確。
　2.本件受刑人又意圖為自己不法之所有，基於竊盜之犯意，於
    民國110年9月7日凌晨2時38分許，在臺南市○區○○路0段00號
    旁人行道，徒手將和雲行動服務股份有限公司所有之車牌號
    碼000-0000號輕機車車牌螺絲轉下後，竊取該車牌並裝於自
    有之電動自行車上使用，故意竊盜，觸犯刑法第320條第1項
    竊盜罪，經本院以110年度簡字第2940號刑事簡易判決判處
    拘役30日，嗣於111年2月7日確定。
　3.本件受刑人正值壯年，不思踏實工作以換取財物，恣意竊取
    他人財物，侵害他人財產權益，經臺灣橋頭地方法院宣告緩
    刑，且於上開A案件之緩刑期內付保護管束，竟不知惕勵，
    未痛改前非，改過遷善，珍惜法院所予之再次自新之機會，
    卻又再犯上開B罪之竊盜罪，前後數罪所侵害法益之性質相
    同，犯罪情狀相類，受刑人不知守法自重，無視法令，心存
    僥倖，主觀犯意所顯現之惡性及違反法規範之情節已難謂輕
    微，認受刑人受緩刑之宣告後確未深自反省或知所警惕，並
    非偶蹈法網，要難期待原宣告之緩刑可收預期遵守法紀之效
    果，應有執行刑罰之必要，顯見被告歷經緩刑前案之偵、審
    程序及刑期等等之宣告後，並無悔悟之心。
五、綜上，足徵上開A案緩刑之寬典，確不足以使受刑人對其違
    法之行止、心態有所警惕，受刑人有不知悔改，續行犯罪之
    惡意，其主觀犯意所顯現之惡性及其反社會性甚為明確，因
    認上開緩刑之宣告無法收使其改過向善之預期效果，而有執
    行刑罰之必要。綜上，本件合於前開刑法第75條之1第1項第
    2款之規定要件，聲請人所為之聲請有理由，且聲請人於上
    開B案判決確定後6個月內即行提出聲請，亦合於同法第75條
    之1第2項之規定，應予准許。
六、依刑事訴訟法第476條、刑法第75條之1第1項第2款，裁定如
    主文。
中　　華　　民　　國　　111 　年　　4 　　月　　14　　日
　　　　　　　　　刑事第十六庭  法　官　盧鳳田
以上正本證明與原本無異。
如不服本裁定，應於收受送達後5日內向本院提出抗告狀。（應
附繕本）
                                書記官  洪筱喬
中　　華　　民　　國　　111 　年　　4 　　月　　14　　日